【裁判字號】    95,訴,2060
【裁判日期】    951031
【裁判案由】    毒品危害防制條例
【裁判全文】
臺灣桃園地方法院刑事判決              95年度訴字第2060號
公  訴  人  臺灣桃園地方法院檢察署檢察官
被      告  甲○○
指定辯護人  本院公設辯護人彭詩雯
上列被告因毒品危害防制條例案件，經檢察官提起公訴（95年度
毒偵字第3899號），被告自白犯罪，經本院合議庭裁定認由受命
法官獨任進行簡式審判程序，檢察官聲請改依協商程序而為判決
，本院判決如下：
    主  文
甲○○施用第一級毒品，累犯，處有期徒刑壹年。
    事實及理由
一、犯罪事實：甲○○於民國90年間因施用毒品案件，經依本院
    以90年度毒聲字第4288號裁定送觀察、勒戒後，認無繼續施
    用毒品之傾向，認有繼續施用毒品傾向，再經本院以90年度
    毒聲字第4545號裁定送強制戒治，復經本院以91年度毒聲字
    第704 號裁定停止戒治，所餘期間交付保護管束，於91年11
    月6 日強制戒治期滿，由臺灣桃園地方法院檢察署檢察官以
    92 年 度戒偵字第78號不起訴處分確定。又於93年間因施用
    毒品案件，經本院判處有期徒刑10月確定，於94年間因竊盜
    案件，經本院判處有期徒刑5 月確定，以上2 罪定應執行有
    期徒刑1 年2 月確定，於95年1 月2 日執行完畢。詎不知悔
    改，基於施用第1 級毒品海洛因之犯意，於95年7 月18日中
    午，在桃園縣蘆竹鄉○○路○ 段4 號3 樓住處，以針筒注射
    之分是施用第1 級毒品海洛因1 次。嗣於同年月19日11時40
    分許，在桃園縣蘆竹鄉○○○路1 巷內為警查獲。案經桃園
    縣政府警察局大園分局報告臺灣桃園地方法院檢察署檢察官
    偵查起訴。
二、本件被告所犯為死刑、無期徒刑、最輕本刑3 年以上有期徒
    刑以外之罪或高等法院管轄第1 審案件以外之罪，經被告於
    準備程序就被訴事實為有罪之陳述，經告知簡式審判程序之
    旨，並聽取被告及檢察官之意見後，經本院合議庭依刑事訴
    訟法第273 條之1 規定，裁定改依簡式審判程序，並由受命
    法官獨任審理，核先敘明。
三、證據：
（一）被告甲○○於本院準備程序時之自白。
（二）毒品尿液受檢人基本資料表、臺灣檢驗科技股份有限公司
      濫用藥物尿液檢驗報告各1 份。
四、本件被告已認罪，經檢察官與被告甲○○於準備程序達成協
    商之合意，其合意內容為：被告施用第1 級毒品海洛因部分
    願受科處有期徒刑1 年。經查，上開協商合意並無刑事訴訟
    法第455 條之4 第1 項所列情形之一，檢察官聲請改依協商
    程序而為判決，本院爰不經言詞辯論，於協商合意範圍內為
    協商判決。
五、附記：
（一）按行為後法律有變更者，適用行為時之法律。但行為後之
      法律有利於行為人者，適用最有利於行為人之法律，刑法
      第2 條第1 項定有明文，此條規定乃與刑法第1 條罪刑法
      定主義契合，而貫徹法律禁止溯及既往原則，係規範行為
      後法律變更所生新舊法律比較適用之準據法，是刑法第2
      條本身雖經修正，但刑法第2 條既屬適用法律之準據法，
      本身尚無比較新舊法之問題，應一律適用裁判時之現行刑
      法第2 條規定以決定適用之刑罰法律，先予辨明。又以本
      次刑法修正之比較新舊法，應就罪刑有關之共犯、未遂犯
      、想像競合犯、牽連犯、連續犯、結合犯，以及累犯加重
      、自首減輕暨其他法定加減原因（如身分加減）與加減例
      等一切情形，綜其全部罪刑之結果而為比較，且從刑附屬
      於主刑，除法律有特別規定者外，依主刑所適用之法律，
      最高法院95年5 月23日95年度第8 次刑庭會議決議可資參
      照。經查，被告行為後，刑法第47條關於累犯之規定，業
      於94年1 月7 日修正，並於95年7 月1 日施行，修正前刑
      法第47條原規定「受有期徒刑之執行完畢，或受無期徒刑
      或有期徒刑一部之執行而赦免後，5 年以內再犯有期徒刑
      以上之罪者，為累犯，加重本刑至2 分之1 」，修正後為
      第47條第1 項，並修正為「受徒刑之執行完畢，或一部之
      執行而赦免後，5 年以內故意再犯有期徒刑以上之罪者，
      為累犯，加重本刑至2 分之1 」，依修正後之規定，僅限
      於「故意」再犯有期徒刑之罪，始有累犯之適用。本案被
      告於93年間因施用毒品案件，經本院判處有期徒刑10月確
      定，於94年間因竊盜案件，經本院判處有期徒刑5 月確定
      ，以上2 罪定應執行有期徒刑1 年2 月確定，於95年1 月
      2 日執行完畢一情，有臺灣高等法院被告前案紀錄表各1
      份紙在卷可稽，其於5 年以內再故意犯本件有期徒刑以上
      之罪，不論依修正前之刑法第47條，或修正後之刑法第47
      條第1 項之規定，均構成累犯，對被告而言並無有利或不
      利之情形。故綜合修正前、後之比較，揆諸前揭最高法院
      決議及修正後刑法第2 條第1 項前段、後段規定之「從舊
      、從輕」原則，自應全部適用被告行為時之法律，即修正
      前刑法之相關規定予以論處。
六、應適用之法條：刑事訴訟法第273 條之1 第1 項、第455 條
    之2 、第455 條之4 第2 項、第455 條之8 ，毒品危害防制
    條例第10條第1 項，修正後刑法第2 條第1 項前段、修正前
    刑法第11條前段、第47條，判決如主文。
七、本判決除有刑事訴訟法第455 條之4 第1 項第1 款、第2 款
    、第4 款、第6 款、第7 款所定情形之一，或違反同條第2
    項規定者外，不得上訴。如有前述得上訴之情形，得自收受
    判決送達之日起10日內，向本院提出上訴書狀，上訴於第2
    審法院。
中    華    民    國    95    年    10    月    31    日
                      刑事第九庭法  官  何燕蓉
以上正本證明與原本無異。
本判決除有刑事訴訟法第455 條之4 第1 項第1 款、第2 款、第
4 款、第6 款、第7 款所定情形之一，或違反同條第2 項規定者
外，不得上訴。如有前述得上訴之情形，得自收受判決送達之日
起10日內，向本院提出上訴書狀，上訴於第2審法院。
                                書記官  許弘樺
中    華    民    國    95    年    11    月    6     日
附錄本案論罪科刑法條：
毒品危害防制條例第10條
施用第一級毒品者，處 6 月以上 5 年以下有期徒刑。
施用第二級毒品者，處 3 年以下有期徒刑。


司法院資訊處製作；財團法人民間司法改革基金會備份。
